# 求助陈老师及各位同行公允价值变动确定

提问人：王立超 时间：2022-05-14 10:39:40
事项： 某企业A投资了一个基金有限合伙企业B，根据合伙企业章程，B每年末均聘请四大会计师事务所数据审计报告，B同时也会定期出具基金报告，基金报告中会详细列式其所投资行业公司的成本及公允价值变动情况。
A企业根据持有目的及准则要求，将其列报于【其他非流动资产】，每年末根据基金报告公允价值变动核算其公允价值变动是否合理？是否应根据审计报告净资产金额按照其投资份额计算其持有金额考虑其公允价值变动呢？

回答人：chenyiwei
首先应确定A企业对B基金有无控制、共同控制或重大影响。如果具有控制、共同控制或重大影响的，应列报为“其他非流动资产”并按成本法或者权益法核算。对于有控制权的情形，还应将B纳入合并报表范围。
其次，如果确定A对B无控制、共同控制且无重大影响的，则应作为以公允价值计量且其变动计入损益的金融资产，列报为其他非流动金融资产。其公允价值的变动应依据基金年度报告中的估值和合伙协议约定的收益分配、亏损分担机制来计算确定。